【裁判字號】    99,簡,124
【裁判日期】    991126
【裁判案由】    營利事業所得稅
【裁判全文】
臺中高等行政法院判決
                                       99年度簡字第124號
原      告  耕鼎興業股份有限公司
代  表  人  張  益
被      告  財政部臺灣省中區國稅局
代  表  人  鄭義和
訴訟代理人  呂淼江
上列當事人間因營利事業所得稅事件，原告不服財政部中華民國
99年5月26日台財訴字第09900163800號訴願決定，提起行政訴訟
，本院判決如下︰
    主  文
原告之訴駁回。
訴訟費用由原告負擔。
    事實及理由
一、事實概要：緣原告民國（下同）96年度營利事業所得稅結算
    申報，原列報利息支出新臺幣（下同）1,671,181元及出售
    資產損失1,127,041元，全年所得額261,627元，經被告初查
    分別核定為1,244,295元及0元，全年所得額1,815,554元，
    補徵應納稅額388,482元。原告不服，申請復查，未獲變更
    ，提起訴願，遭決定駁回，遂提起本件行政訴訟。
二、本件原告主張：
  (一)關於利息支出部分：單據全是合作金庫及華南銀行的正式收
    據，其中合作金庫之貸款是早期在臺中商業銀行辦理加油站
    屋及土地之抵押借款，96年2月由合作金庫轉貸而已，有代
    償之當日收據為憑，該貸款是當年買地建站屋所需資本支出
    ，由合作金庫轉貸後2年繳，之後分期攤還，屬長期性借款
    ，是必要性融資，不容刪除。原告加油站屋及土地都是自購
    非租賃，因有銀行抵押貸款壓力，96年度營利事業所得稅結
    算申報，營業淨利率達2.05%，況該加油站位於左右臨站夾
    攻下，競爭激烈，為爭取業績，汽、柴油降價銷售，加贈礦
    泉水、面紙，再二度優惠，最後仍有2.05%營業淨利率，已
    達同業標準之上，帳務上是繳稅優良廠商。原告如未繳至一
    定稅款額度，銀行放款會緊縮，不利於公司，故帳務上，除
    照實記帳外，並自行剔除部分費用、自行調整，讓應納稅額
    在一定額度之上。系爭利息支出，係在96年8月向華南銀行
    辦理25,000,000元貸款，擬至苗栗市經營停車場管理業務及
    國際貿易買賣業等，欲購入台灣黑熊股份有限公司（下稱台
    灣黑熊公司）之房屋，作為苗栗縣市據點，此有買賣契約可
    證，故財務簽證報告中，資金往來科目有台灣黑熊公司應收
    帳款24,790,500元，亦有會計師查核報告書第11頁可證，確
    為原告營運、利益著想所為，該筆貸款的正當性，被告勿為
    達補稅目的，將96年8月至年底之利息支出剔除。
  (二)關於出售資產損失部分：原告自營加油站，在大甲海線地區
    ，市場競爭激烈，經營困難，因買方資金不充裕，為促成出
    售事宜，只好配合買方95年先賣站屋之辦公室部分，96年才
    出售加油亭部分。雖加油站全部的生財器具必需具備，但因
    訂定特別條款，買方仍可順利營運，互蒙其利，故分別訂定
    買賣合約，分別收款、開立發票，有發票可證，並非為查帳
    才巧立名目，此為公司最大利益著想。加油站包括站屋、加
    油亭（含加油機、洗車機）、油槽等，油槽在地下，出售土
    地時一併出售，站屋只供辦公室使用，加油亭功能最多，基
    於市場考量，買方資金不足，96年才訂定契約，若其未付價
    金，所有權仍歸屬原告，否則只帳列「應收帳款」，萬一收
    不回來，並非最好策略。本資產原帳載4,140,300元，經折
    舊及市場行情，要買斷幾乎零，外界全是租用，因此售價雖
    不理想，表面上雖虧損1,463,782元，但實質仍是贏家，96
    年度帳載同額出售資產損失是合理的等情，並聲明求為判決
    撤銷訴願決定及原處分（復查決定）。
三、被告則以：
  (一)利息支出部分：
  1.本件原告係經營汽油零售業，96年度營利事業所得稅結算申
    報利息支出1,671,181元，被告所屬臺中縣分局以原告96年1
    2月31日帳列預付設備款18,000,000元及存出保證金10,000,
    000元均無相關憑證，原告亦未能明確說明資金流向。次依
    其財務簽證會計師簽證報告所載，原告期末有應收其負責人
    款項27,075,000元，與96年8月8日向華南銀行借款25,000,0
    00元相當，乃以借入款項係由其負責人支用，依營利事業所
    得稅查核準則（下稱查核準則）規定剔除原告96年度向該銀
    行借款之利息支出449,516元。原告主張前項應收帳款是其
    向台灣黑熊公司訂約買賣房屋，事後悔約應收回之款項，並
    非負責人款項，會計師誤記云云。經被告復查決定以，查原
    告96年8月8日及8月14日分別向華南銀行借款24,250,000元
    及750,000元，會計分錄同時借記「銀行存款」，該科目於
    96年12月31日結轉「預付購置設備款」18,000,000元及「存
    出保證金」10,000,000元，原告以該等餘額加計原帳列購油
    存出保證金10,000,000元，於96年度營利事業所得稅結算申
    報書資產負債表其他資產科目列報存出保證金20,000,000元
    （97年5月24日申報）。次經查核分析原告營業進銷資金情
    形，收入與支出相當，並無重大資金需求情形；全年利息收
    入僅4,471元，與平日帳載銀行存款餘額不相當。惟依據財
    務簽證會計師97年7月15日出具之原告財務報表、查核報告
    書及相關工作底稿，卻將原告96年12月31日結轉之「預付購
    置設備款」18,000,000元及「存出保證金」10,000,000元，
    調整為「其他應收款-關係人張益（原告負責人）」，期末
    餘額27,075,000元，又原告之負責人及主辦會計亦依據「會
    計師查核簽證財務報表規則」第27條規定，審閱會計師查核
    之財務報表後，逐頁簽名蓋章確認，是上開借款非原告所用
    之事實，應堪認定。原告雖主張係向台灣黑熊公司訂約買賣
    房屋，事後悔約應收回之款項，並非負責人款項，惟查台灣
    黑熊公司提示之帳證資料，並無同時期相對應之預收款項記
    載，被告於98年11月26日以中區國稅法字第0980062747A號
    函，請原告提示訂約買屋預付款項之支付證明資料供核，迄
    未見復。原告向華南銀行借款25,000,000元，無論供其關係
    人張益或台灣黑熊公司所用，均顯係一方面借入款項支付利
    息，一方面貸出款項並不收取利息，原查依查核準則規定，
    將其支付華南銀行之利息426,886元，予以剔除，核定利息
    支出1,244,295元並無不合，駁回其復查之申請。原告仍不
    服，除執前詞爭執，並訴稱略以：原告在籌辦加油站時，就
    已辦理申購土地、建物設備貸款，其中合庫的貸款只是轉貸
    而已，被告不應再質疑資本融資案。另原告96年8月向華南
    銀行申辦貸款，96年度總利息支出金額未達426,886元，不
    應剔除426,886元，況該筆貸款資金用途已在申請復查時述
    明，且買賣合約、支付證明供會計師審核過，並重新修正財
    務報告查核報告書，被告不應錯誤認定等語，資為爭議。經
    訴願決定以，(一)按稅捐稽徵機關在核定稅額過程中，須納稅
    義務人協同辦理者所在多有，學理上稱為納稅義務人之協力
    義務，包括申報義務、記帳義務、提示文據義務等，納稅義
    務人違背上述義務，在行政實務上即產生由稅捐稽徵機關片
    面核定等不利益之後果，而減輕稽徵機關之證明程度，亦為
    司法院釋字第537號解釋：「租稅稽徵程序，稅捐稽徵機關
    雖依職權調查原則而進行，惟有關課稅要件事實，多發生於
    納稅義務人所得支配之範圍，稅捐稽徵機關掌握困難，為貫
    徹公平合法課稅之目的，因而課納稅義務人申報協力義務。
    」闡明在案。(二)本件原告95年度期末帳列向合作金庫及中國
    信託銀行之借款計37,195,556元，96年度之期末餘額為35,7
    27,544元；且另外96年度新增華南銀行擔保放款、無擔保放
    款及保證商業本票借款27,500,000元，顯非來自原告所稱自
    合作金庫轉貸之資金。又原告向華南銀行借款，會計分錄同
    時借記「銀行存款」，依原告96年度財務簽證會計師簽證報
    告所載，源於前揭新增華南銀行借款之「銀行存款」，已於
    96年12月31日調整為「其他應收款-關係人張益（原告負責
    人）」，期末餘額27,075,000元，原告之負責人及主辦會計
    亦依據會計師查核簽證財務報表規則第27條規定，審閱會計
    師查核之財務報表後，逐頁簽名蓋章確認。茲原告訴願時另
    行提示未經主辦會計及製表人簽章之財務報表暨查核報告表
    、客戶聲明書及詢證回函，主張前開關係人張益之「其他應
    收款」27,075,000元，更改為關係企業台灣黑熊公司20,540
    ,500元、張錦煌3,000,000元及陳玉芬3,534,500元，惟未敘
    明具體理由，顯難認為已善盡納稅義務人之協力義務，自難
    遽採；且縱有更改事由，無論上開華南銀行借款係供其關係
    人張益或台灣黑熊公司或其他人所用，仍非原告所用，從而
    被告核認原告係有一方面借入款項支付利息，一方面貸出款
    項並不收取利息之情事，乃依查核準則規定，將支付華南銀
    行之利息426,886元，予以剔除，核定利息支出為1,244,295
    元，洵無不合。原告所訴，核不足採，乃予維持。
  2.訴訟意旨略謂：原告96年8月向華南銀行辦理2,500萬元貸款
    ，擬至苗栗市經營停車場管理及國際貿易業務，欲購入台灣
    黑熊公司之房屋，作為苗栗市之據點，所以財務簽證報告中
    ，資金往來科目有台灣黑熊公司應收帳款24,790,500元，原
    告確係為公司營運、利益著想所作之處分，被告不應為補稅
    之目的，將96年8月至年底之利息支出剔除。
  3.查原告96年8月8日及8月14日分別向華南銀行借款24,250,00
    0元及750,000元，96年10月22日及12月27日再分別以保證商
    業本票借款5,000,000元（經借新還舊，向華南銀行借款96
    年期末餘額27,500,000元），會計分錄同時借記「銀行存款
    」。原告將該「銀行存款」科目於96年12月31日結轉「預付
    購置設備款」18,000,000元及「存出保證金」10,000,000元
    ，並以該等餘額加計原帳列購油存出保證金10,000,000元，
    於96年度營利事業所得稅結算申報書資產負債表其他資產科
    目列報存出保證金20,000,000元（97年5月24日申報）。惟
    依據財務簽證會計師97年7月15日出具之原告財務報表、查
    核報告書及相關工作底稿，卻將原告96年12月31日結轉之「
    預付購置設備款」18,000,000元及「存出保證金」10,000,0
    00元，調整為「其他應收款-關係人張益（原告負責人）」
    ，期末餘額27,075,000元，又原告之負責人及主辦會計亦依
    據「會計師查核簽證財務報表規則」第27條規定，審閱會計
    師查核之財務報表後，逐頁簽名蓋章確認。次經查核分析原
    告營業進銷資金情形，收入與支出相當，並無重大資金需求
    情形；全年利息收入僅4,471元，與平日帳載銀行存款餘額
    不相當，是上開借款非原告所用之事實，應堪認定。原告雖
    主張係向台灣黑熊公司訂約買賣房屋，事後悔約應收回之款
    項，惟查台灣黑熊公司提示之帳證資料，並無同時期相對應
    之預收款項記載，被告於98年11月26日以中區國稅法字第09
    80062747A號函，請原告提示訂約買屋預付款項之支付證明
    資料供核，迄未見復。又查原告提起訴願後，另行提示未經
    主辦會計及製表人簽章之財務報表暨查核報告表、客戶聲明
    書及詢證回函，主張前開關係人張益之「其他應收款」27,0
    75,000元，更改為關係企業台灣黑熊公司20,540,500元、張
    錦煌3,000,000元及陳玉芬3,534,500元，惟未敘明理由。原
    告對於向華南銀行借款之資金用途，前後說詞反覆，亦與會
    計師簽證內容不一。縱原告有更改之事由，無論上開華南銀
    行借款供其關係人張益或台灣黑熊公司或其他人所用，仍非
    原告所用，均顯係一方面借入款項支付利息，一方面貸出款
    項並不收取利息，依查核準則規定，被告將其支付華南銀行
    之利息426,886元，予以剔除，核定利息支出1,244,295元並
    無不合，本部分應予維持。
  (二)出售資產損失部分：
  1.原告96年1月2日出售坐落臺中縣大甲鎮○○里○○路1545號
    （整編前為經國路1600號）鐵砧山加油站之建物予台灣黑熊
    公司，列報出售資產損失1,127,041元，被告所屬臺中縣分
    局以原告95年8月23日已完成出售登記之臺中縣大甲鎮○○
    里○○路1600號建物，與系爭建物係屬同一產權登記之部分
    建物，乃剔除96年度出售資產資失1,127,041元。原告主張
    95年出售的是站屋及辦公室，96年出售的是加油亭的部分，
    礙於買方資金不足，只好分二階段訂定買賣合約云云。經被
    告復查決定以，查原告將上揭建物，區分為營業站屋（含辦
    公室）及加油亭，分別帳列取得成本6,210,450元及4,140,3
    00元，其中營業站屋（含辦公室）於95年8月23日以3,000,0
    00元出售予台灣黑熊公司，並完成產權移轉登記，另加油亭
    部分則於96年1月2日以2,000,000元出售予該公司。惟依前
    揭加油站設置管理規則規定，營業站屋係加油站應具備基本
    設施，則系爭加油亭應以附屬於加油站之工作物視之，而原
    告亦確僅併同主建物辦理所有權登記。又依原告提示之加油
    站平面圖及照片顯示，系爭加油亭設置於營業站屋之右側，
    與儲油槽、加油島等為共同建築之地下、地上土木工程，系
    爭加油亭顯與營業站屋主建物有功能上密不可分之關係甚明
    ，依民法第68條第2項規定，系爭加油亭自為主建物營業站
    屋之從物，而於主建物移轉所有權予台灣黑熊公司時隨同移
    轉於台灣黑熊公司所有，洵堪認定。從而，原告出售加油亭
    部分，仍係應歸屬於95年度之收入，並於96年1月2日收取出
    售款2,000,000元時沖抵應列帳「應收收益」科目。原查依
    前揭規定，否准認列出售加油亭損失1,127,041元，核定出
    售資產損失0元並無不合，駁回其復查之申請。原告仍不服
    ，除執前詞爭執，並訴稱略以：加油站除站屋、辦公室之使
    用外，加油島、油槽等，都是必備之建築物及設備，因加油
    站業競爭激烈，整站要賣出、脫手，實務上有困難，若原告
    95年度認列龐大虧損，銀行勢必緊抽銀根，無法經營。請被
    告體察經營現實，勿剔除系爭損失，致膨脹原告96年度盈餘
    ，需補繳稅款等語，資為爭議。訴經財政部訴願決定以，按
    「主物之處分，及於從物。」為民法第68條第2項所規定，
    原告將系爭加油站之建物，區分為營業站屋（含辦公室）及
    加油亭，分別帳列取得成本6,210,450元及4,140,300元，其
    中營業站屋（含辦公室）於95年8月23日以3,000,000元出售
    予台灣黑熊公司，並完成產權移轉登記；查營業站屋係加油
    站應具備基本設施，加油亭應以附屬於加油站之工作物視之
    ，且原告亦將加油亭併同主建物辦理所有權登記；依上開規
    定，系爭加油亭自為主建物營業站屋之從物，於主建物移轉
    所有權予台灣黑熊公司時隨同移轉於台灣黑熊公司所有；準
    此，被告以原告於96年1月2日取自台灣黑熊公司加油亭部分
    之款項2,000,000元，認仍應歸屬於95年度之收入，沖抵應
    列帳「應收收益」科目，並否准於96年度認列出售加油亭損
    失1,127,041元，經核並無不合。原告所訴，委無可採。
  2.訴訟意旨略謂：原告經營加油站，市場日益競爭，一直想脫
    售，買方資金不充裕，只好配合在95年度先賣站屋-辦公室
    的部分，96年度才出售加油亭的部分，雖然加油站全部的生
    財器具必需具備，但訂定特別條款，買方仍可順利營運，故
    分別訂定買賣合約云云。
  3.查營業站屋係加油站應具備基本設施，則系爭加油亭應以附
    屬於加油站之工作物視之，而原告亦確僅併同主建物辦理所
    有權登記。又依原告提示之加油站平面圖及照片顯示，系爭
    加油亭設置於營業站屋之右側，與儲油槽、加油島等為共同
    建築之地下、地上土木工程，系爭加油亭顯與營業站屋主建
    物有功能上密不可分之關係甚明，依民法第68條第2項規定
    ，系爭加油亭自為主建物營業站屋之從物，而於主建物移轉
    所有權予台灣黑熊公司時隨同移轉於台灣黑熊公司所有，洵
    堪認定。從而，原告將系爭加油站之建物，雖區分為營業站
    屋（含辦公室）及加油亭，分別帳列取得成本6,210,450元
    及4,140,300元，其中營業站屋（含辦公室）於95年8月23日
    以3,000,000元出售予台灣黑熊公司，並完成產權移轉登記
    ，另加油亭部分則於96年1月2日以2,000,000元出售予該公
    司，仍係應歸屬於95年度之收入，惟於96年1月2日收取出售
    款2,000,000元時沖抵應列帳「應收收益」科目。被告依前
    揭規定，否准認列出售加油亭損失1,127,041元，核定出售
    資產損失0元並無不合，所訴殊無可採，本部分原處分亦請
    續予維持等語，資為抗辯，並聲明求為判決駁回原告之訴。
四、兩造之爭點：1.被告以原告一方面向華南銀行借入款項支付
    利息，一方面貸出款項並不收取利息，剔除其96年申報利息
    支出426,886元，是否合法。2.被告以原告95年8月23日已完
    成出售登記之臺中縣大甲鎮○○里○○路1600號建物，與系
    爭建物係屬同一產權登記之部分建物（即加油亭部分），原
    告雖於96年1月2日出售，仍屬95年度之收入，乃剔除96年度
    出售資產資失1,127,041元，是否合法。
五、經查：
  (一)利息支出部分：
  1.按「借貸款項之利息，其應在本營業年度內負擔者，准予減
    除。」為所得稅法第30條第1項所明定。次按「利息：．．
    ．十一營業人一方面借入款項支付利息，一方面貸出款項並不
    收取利息，或收取利息低於所支付之利息者，對於相當於該
    貸出款項支付之利息或其差額，不予認定。」為查核準則第
    97條第11款前段所規定。
  2.原告係經營汽油零售業，96年度營利事業所得稅結算申報，
    原列報利息支出1,671,181元。查原告96年8月8日及8月14日
    分別向華南銀行借款24,250,000元及750,000元（原處分卷
    第131頁），96年10月22日（原處分卷第127頁）及12月27日
    （原處分卷第408頁）再分別以保證商業本票借款5,000,000
    元（經借新還舊，向華南銀行借款96年期末餘額27,500,000
    元，原處分卷第317、367頁），會計分錄同時借記「銀行存
    款」。原告將該「銀行存款」科目於96年12月31日結轉「預
    付購置設備款」18,000,000元及「存出保證金」10,000,000
    元（原處分卷第305頁），並以該等餘額加計原帳列購油存
    出保證金10,000,000元，於96年度營利事業所得稅結算申報
    書資產負債表其他資產科目列報存出保證金20,000,000元（
    97年5月24日申報，原處分卷第47頁）。惟依據財務簽證會
    計師97年7月15日出具之原告財務報表、查核報告書及相關
    工作底稿（原處分卷第316、319、369頁），卻將原告96年
    12月31日結轉之「預付購置設備款」18,000,000元及「存出
    保證金」10,000,000元，調整為「其他應收款-關係人張益
    （原告負責人）」，期末餘額27,075,000元，又原告之負責
    人及主辦會計亦依據「會計師查核簽證財務報表規則」第27
    條規定，審閱會計師查核之財務報表後，簽名蓋章確認（原
    處分卷第313至328頁）。次查，依原告營業進銷資金情形，
    收入與支出相當，並無重大資金需求情形（原處分卷第123
    、343頁）。全年利息收入僅4,471元（原處分卷第51頁），
    與平日帳載銀行存款餘額不相當，是上開借款非原告所用之
    事實，應堪認定。原告雖主張係向台灣黑熊公司訂約買賣房
    屋，事後悔約應收回之款項，惟查台灣黑熊公司提示之帳證
    資料，並無同時期相對應之預收款項記載（原處分卷第301
    至304頁）。又查原告提起訴願後，另行提示未經主辦會計
    及製表人簽章之財務報表暨查核報告表、客戶聲明書及詢證
    回函（原處分卷第406、407、409至423頁），主張前開關係
    人張益之「其他應收款」27,075,000元，更改為關係企業台
    灣黑熊公司20,540,500元、張錦煌3,000,000元及陳玉芬3,5
    34,500元。原告對於向華南銀行借款之資金用途，前後說詞
    反覆，亦與會計師簽證內容不符。縱原告有更改之事由，無
    論上開華南銀行借款供其關係人張益或台灣黑熊公司或其他
    人所用，仍非原告所用，均顯係一方面借入款項支付利息，
    一方面貸出款項並不收取利息，被告依查核準則規定，以其
    支付華南銀行之利息449,516元（原處分卷第110、111頁）
    ，將其中426,886元予以剔除，核定利息支出1,244,295元，
    揆諸前揭法條規定，並無不合。
  (二)出售資產損失部分：
  1.按「會計基礎，凡屬公司組織者，應採用權責發生制。」為
    所得稅法第22條第1項前段所明定。次按「營利事業出售不
    動產，其所得歸屬年度之認定，應以所有權移轉登記日期為
    準，但所有權未移轉登記予買受人以前，已實際交付者，應
    以實際交付日期為準；兩者皆無從查考時，稽徵機關應依其
    買賣契約或查得資料認定之。」、「凡應歸屬於本年度之收
    入或收益，除會計基礎經核准採用現金收付制者外，應於年
    度決算時，就估計數字，以『應收收益』科目列帳。」、「
    出售資產損失：一資產之未折減餘額大於出售價格者，其差
    額得列為出售資產損失。」為查核準則第24條之2、第27條
    前段及第100條第1款所規定。又「加油站應具備基本設施如
    下：一地下儲油槽：其屬汽油類者，應裝設油氣回收設備。
    二具不可倒退計數表之流量式加油機。三營業站屋。」為加
    油站設置管理規則第13條第1項所規定。
  2.本件原告所有坐落臺中縣大甲鎮○○里○○路1545號（整編
    前為經國路1600號）鐵砧山加油站之建物，原告將該建物區
    分為營業站屋（含辦公室）及加油亭，分別帳列取得成本6,
    210,450元及4,140,300元。其中營業站屋（含辦公室）於95
    年8月23日以3,000,000元出售予台灣黑熊公司，並完成產權
    移轉登記，另加油亭部分則於96年1月2日以2,000,000元出
    售予該公司。惟依首揭加油站設置管理規則規定，營業站屋
    係加油站應具備基本設施，系爭加油亭即為附屬於加油站之
    工作物，原告亦將全部建物併同主建物辦理所有權登記（原
    處分卷第83、102頁）。又依原告提示之加油站平面圖及照
    片顯示（原處分卷第289、290頁），系爭加油亭設置於營業
    站屋之右側，與儲油槽、加油島等為共同建築之地下、地上
    土木工程，系爭加油亭顯與營業站屋主建物有功能上密不可
    分之關係甚明，依民法第68條第2項規定，系爭加油亭自為
    主建物營業站屋之從物，而於主建物移轉所有權予台灣黑熊
    公司時隨同移轉於台灣黑熊公司所有，洵堪認定。從而，原
    告於96年1月2日出售加油亭予台灣黑熊公司之款項2,000,00
    0元部分，仍應歸屬於95年度之收入，並於96年1月2日收取
    出售款2,000,000元時，沖抵應列帳「應收收益」科目。原
    查否准認列出售加油亭損失1,127,041元，核定出售資產損
    失0元，揆諸前揭法條規定，並無不合。
  (三)綜上所述，原告上開主張，均不足採。從而，原告96年度營
    利事業所得稅結算申報，原列報利息支出1,671,181元及出
    售資產損失1,127,041元，全年所得額261,627元，經被告初
    查分別核定為1,244,295元及0元，全年所得額1,815,554元
    ，補徵應納稅額388,482元，核無違誤，復查決定及訴願決
    定遞予維持，亦無不合。原告起訴請求論旨撤銷，為無理由
    ，應予駁回。另兩造其餘之主張和舉證，與本件判決之結果
    無影響，毋庸逐一論述，附此敘明。又本件為簡易訴訟程序
    案件，爰不經言詞辯論，逕為判決。
六、據上論結，本件原告之訴為無理由，依行政訴訟法第233條
    第1項、第236條、第98條第1項前段，判決如主文。
中    華    民    國    99    年    11    月    26    日
                臺中高等行政法院第二庭
                                法  官  林  秋  華
以上正本證明與原本無異。
如不服本判決，應於判決送達後20日內，以本訴訟事件所涉及之
法律見解具有原則性者，始得向本院提出上訴狀並表明上訴理由
，經最高行政法院許可，否則不得上訴；如於本判決宣示後送達
前提起上訴者，應於判決送達後20日內補提上訴理由書（均應依
對造人數提出繕本）。
中    華    民    國    99    年    12    月     3    日
                                書記官  李  孟  純

司法院資訊處製作；財團法人民間司法改革基金會備份。
